臺灣屏東地方法院刑事判決
111年度易字第538號
公  訴  人  臺灣屏東地方檢察署檢察官
被      告  蘇俊龍



上列被告因違反毒品危害防制條例案件，經檢察官提起公訴（11
1年度毒偵字第648號），被告就被訴事實為有罪之陳述，經告知
簡式審判程序之旨，並聽取被告與公訴人之意見後，本院合議庭
裁定由受命法官獨任進行簡式審判程序，本院判決如下：
    主  文
蘇俊龍施用第一級毒品，累犯，處有期徒刑柒月。
　　事  實
一、蘇俊龍明知海洛因、甲基安非他命分別係毒品危害防制條例
    第2條第2項第1款、第2款所列之第一、二級毒品，依法均不
    得持有、施用，竟基於施用第一級毒品海因、第二級毒品甲
    基安非他命之犯意，於民國111年2月8日0時許，在其位於屏
    東縣○○鎮○○路000號住處內，以將海洛因及甲基安非他命捲
    入香菸內燃燒後吸食之方式，同時施用海洛因、甲基安非他
    命1次。嗣於111年2月9日22時33分許，蘇俊龍騎乘車牌號碼
    000-000號普通重型機車行經屏東縣潮州鎮介壽路、光復路
    口時，因形跡可疑而為警攔查，蘇俊龍於員警尚未發覺其上
    開施用毒品犯行前，先行向員警坦承有施用毒品犯行，其後
    警方於111年2月9日23時15分許對其採尿送驗，結果呈安非
    他命、甲基安非他命、嗎啡陽性反應，而悉上情。
二、案經屏東縣政府警察局潮州分局報告臺灣屏東地方檢察署檢
    察官偵查起訴。
    理  由
壹、程序方面
一、被告前因施用毒品案件，經本院裁定送觀察、勒戒後，因認
    有繼續施用毒品之傾向，再經本院裁定送強制戒治，於110
    年5月26日強制戒治執行完畢釋放出所，並經本院以110年度
    簡字第899號為免刑確定，有其臺灣高等法院被告前案紀錄
    表在卷可按。是其於上開強制戒治執行完畢釋放後3年內，
    再犯本案施用第一、二級毒品罪，依毒品危害防制條例20條
    第3項、第23條第2項規定，即應由檢察官依法追訴。本院就
    被告本次施用第一、二級毒品之犯行予以實體審究，程序上
    洵無不合，先予敘明。
二、又被告所犯係死刑、無期徒刑、最輕本刑為3年以上有期徒
    刑以外之罪，其於準備程序就前揭被訴事實為有罪之陳述，
    經法官告知簡式審判程序之旨，並聽取其與公訴人之意見後
    ，本院認無不得或不宜改依簡式判程序進行之處，爰依刑事
    訴訟法第273條之1第1項、第284條之1，裁定本件由受命法
    官獨任進行簡式審判程序。
貳、實體方面
一、上揭犯罪事實，業據被告於警詢及本院審理時坦承不諱，且
    被告於上述時、地為警方所採集之尿液檢體，經送正修科技
    大學超微量研究科技中心檢驗結果，確呈安非他命、甲基安
    非他命、嗎啡陽性反應，有自願受採尿同意書、勘察採證同
    意書、屏東縣政府警察局潮州分局偵辦毒品案件涉嫌人尿液
    採證姓名代號對照表（尿液編號：Z000000000000）及正修
    科技大學超微量研究科技中心尿液檢驗報告（報告編號：R0
    0-0000-000）等件附卷可稽，足認被告前揭自白與事實相符
    ，從而，本案事證明確，被告施用第一、二級毒品犯行堪以
    認定，應依法論科。
二、論罪科刑
㈠、核被告所為，係犯毒品危害防制條例第10條第1項之施用第一
    級毒品罪及同條第2項之施用第二級毒品罪。至起訴書所犯
    法條欄漏未論及毒品危害防制條例第10條第1項之施用第一
    級毒品罪，然犯罪事實欄已有敘明被告施用第一級毒品之犯
    罪構成要件，應認此部分事實業經起訴，僅係起訴法條漏載
    ，並經本院當庭諭知被告涉犯此部分罪名（見本院卷第68、
    76頁），無礙被告防禦權之行使。被告持有毒品後復進而施
    用，其持有毒品之低度行為，為施用毒品之高度行為所吸收
    ，均不另論罪。又被告上開犯行，係以一施用行為同時觸犯
    上開2罪名，為想像競合犯，應依刑法第55條規定，從一重
    以施用第一級毒品罪處斷。
㈡、查被告前因施用毒品案件，經本院先後判刑如下：①以104年
    度審訴字第117號判處有期徒刑10月、7月，應執行有期徒刑
    1年2月確定，②以104年度審訴字第204號判處有期徒刑10月
    確定，③以104年度審訴字第313號判處有期徒刑1年2月確定
    ，④以104年度審訴字第416號判處有期徒刑11月、10月、7月
    ，應執行有期徒刑1年7月確定，嗣前揭①至④所示各罪刑，經
    本院以105年度聲字第45號裁定應執行有期徒刑4年7月確定
    ，經與他案接續執行，於108年11月4日縮短刑期出監，所餘
    刑期付保護管束，嗣前揭假釋遭撤銷，經入監執行殘餘刑期
    6月9日，於110年7月1日執行完畢出監等情，有刑案資料查註
    紀錄表及臺灣高等法院被告前案紀錄表等件在卷可按，且被
    告亦供稱：對於臺灣高等法院全國前案簡列表、臺灣屏東地
    方法院105年度聲字第45號裁定、臺灣高等法院在監在押簡
    表、臺灣高等法院被告前案紀錄表沒有意見，本案構成累犯
    沒有意見等語（見本院卷第79-80頁），又公訴檢察官於本
    院審理時稱：被告屢次違反毒品危害防制條例，多次吸毒，
    經入監執行完畢，卻又於出監後5年內再犯，可見被告刑罰
    反應力薄弱，被告所犯都為罪質相同的毒品案件，請依釋字
    第775號意旨加重其刑等語（見本院卷第80頁），堪認檢察
    官已就前階段被告構成累犯之事實，以及後階段應加重其刑
    之事項，有所主張並具體指出證明方法，是被告受有期徒刑
    執行完畢後5年以內，故意再犯本件有期徒刑以上之罪，為
    累犯。故本院審酌被告構成累犯之前案與本案均為施用毒品
    案件，且被告於上開前案徒刑入監執行完畢後，仍無視法律
    禁制，再為本件犯行，足徵其並未真正悛悔改過，刑罰反應
    力確屬薄弱，依司法院釋字第775號解釋意旨，衡酌罪刑相
    當及比例原則，認如加重其法定最低度刑，尚不至於使被告
    所受刑罰超過其所應負擔罪責，爰依刑法第47條第1項規定
    加重其刑。
㈢、又被告係於員警尚未知悉其前揭犯行前，先行向員警坦承上
    開犯行，自首而接受裁判乙情，有屏東縣政府警察局潮州分
    局查獲施用（持有）毒品案件經過情形紀錄表及查獲施用毒
    品案件報告表各1份存卷足憑（見警卷第13、14頁），堪認
    被告上開犯行合於自首要件，爰依刑法第62條前段規定，減
    輕其刑，並依法先加後減之。
㈣、至被告供稱其所施用之毒品來源為綽號「阿成」之人等語（
    見警卷第4頁），惟偵查機關迄未因被告之供述而查獲上情
    乙節，有臺灣屏東地方檢察署111年8月11日屏檢錦玄111毒
    偵648字第1119031185號函及屏東縣政府警察局潮州分局111
    年8月16日潮警偵字第11131769500號函各1份在卷可憑（見
    本院卷第53、55頁），復無其他證據足資證明被告上開所供
    確屬真實，是本件尚無法逕以認定已因被告之供述而查獲其
    他正犯或共犯，自無毒品危害防制條例第17條第1項減刑規
    定之適用。
㈤、爰以行為人之責任為基礎，審酌被告施用多重毒品，嚴重戕
    害其身心，滋生其他犯罪，且被告前因施用毒品經觀察勒戒
    及強制戒治執行完畢釋放，仍未能戒絕毒癮，再為本件施用
    多重毒品犯行，顯見其不思悔改，自我控制能力欠佳，惟考
    量被告犯後坦承犯行之態度，且施用毒品行為於本質上係屬
    自我戕害行為，反社會性之程度應屬較低，兼衡被告之犯罪
    動機、手段、情節，及其自述之教育程度、工作、經濟狀況
    、家庭生活狀況（見本院卷第81頁）等一切情狀，量處如主
    文所示之刑。
據上論斷，應依刑事訴訟法第273條之1第1項、第299條第1項前
段，毒品危害防制條例第10條第1項、第2項，刑法第11條前段、
第55條、第47條第1項、第62條前段，判決如主文。
本案經檢察官陳建州提起公訴，檢察官洪綸謙到庭執行職務。 
中　　華　　民　　國　　111 　年　　9 　　月　　30　　日
                  刑事第三庭    法  官  曾思薇
以上正本證明與原本無異。
如不服本判決應於收受判決後20日內向本院提出上訴書狀，並應
敘述具體理由；其未敘述上訴理由者，應於上訴期間屆滿後20日
內向本院補提理由書（均須按他造當事人之人數附繕本）「切勿
逕送上級法院」。
中　　華　　民　　國　　111 　年　　9 　　月　　30　　日
                                書記官  盧建琳 
附錄本案論罪科刑法條：
毒品危害防制條例第10條
施用第一級毒品者，處6月以上5年以下有期徒刑。
施用第二級毒品者，處3年以下有期徒刑。